【裁判字號】    97,易,1637
【裁判日期】    970630
【裁判案由】    竊盜
【裁判全文】
臺灣臺北地方法院刑事判決              97年度易字第1637號
公  訴  人  臺灣臺北地方法院檢察署檢察官
被      告  乙○○
                      二樓
上列被告因竊盜案件，經檢察官提起公訴（九十七年度偵字第
七五一九號），本院判決如下：
    主  文
乙○○攜帶兇器踰越牆垣、安全設備竊盜，累犯，處有期徒刑壹
年。扣案之斜口鉗壹支及一字螺絲起子貳支均沒收之。
    事  實
一、乙○○前因竊盜、偽造文書等案件，經臺灣高等法院以九十
    六年度聲減字第一八五四號裁定應執行有期徒刑二年二月確
    定，於民國九十六年八月九日因縮短刑期假釋出監，於九十
    六年十二月二十二日假釋期滿，未經撤銷假釋，其未執行之
    刑，以已執行論，詎猶不知悔改，於九十七年三月二十三日
    下午五時許，基於意圖為自己不法所有之犯意，攜帶客觀上
    足供兇器使用之其所有斜口鉗一支及一字螺絲起子二支，前
    往臺北市中山區○○○路○段三十三巷三十七號一樓甲○○
    住處，攀爬該處一樓圍牆翻身進入，再踰越具有安全設備性
    質之窗戶而進入至甲○○住宅內（侵入住宅部分未據告訴）
    ，在二樓甲○○之妹徐美麗房間內四處翻箱倒櫃，竊取如附
    表所示徐美麗所有之物品，得手後將上揭竊得物品置放於隨
    身包包內欲行逃離時，因鄰居周鈺龍目睹乙○○翻牆躍入甲
    ○○住處後立即報警，而在甲○○住處一樓大門口為警當場
    查獲，並扣得乙○○所有之斜口鉗一支及一字螺絲起子二支
    。
二、案經臺北市政府警察局中山分局報請臺灣臺北地方法院檢察
    署檢察官偵查起訴。
    理  由
一、上揭事實業據被告乙○○於警詢（見九十七年度偵字第七五
    一九號卷第八、九頁）、偵查（見九十七年度偵字第七五一
    九號卷第六一、六二頁）及本院審理（見本院卷第四一頁）
    中坦承不諱，經核與證人甲○○、周鈺龍於警詢中指證情節
    相符（見九十七年度偵字第七五一九號卷第八至十一頁），
    並有中山分局中山一派出所九十七年三月二十三日搜索扣押
    筆錄（見九十七年度偵字第七五一九號卷第二十至二三頁）
    、臺北市政府警察局物品發還領據（見九十七年度偵字第七
    五一九號卷第二五頁）、贓證物品相片（見九十七年度偵字
    第七五一九號卷第二六至四八頁）、臺北市政府警察局中山
    分局贓證物品清單（見九十七年度偵字第七五一九號卷第六
    五頁）及本院九十七年六月五日勘驗筆錄暨照片（見本院卷
    第三六、三七頁）附卷足憑，復有斜口鉗一支及一字螺絲起
    子二支扣案足證，足徵被告之自白與事實相符，足堪採信，
    本件事證明確，被告竊盜犯行，堪以認定，應依法論科。
二、按「攜帶兇器竊盜，祇須行竊時攜帶具有危險性之兇器為已
    足，並不以攜帶之初有行兇之意圖為必要；又無論上訴人等
    主觀上是否旨在行兇抑僅便利行竊，然在客觀上顯具有行兇
    之危險性，自屬兇器之一種，其攜帶而犯竊盜罪，應成立刑
    法第三百二十一條第一項第三款之罪」，有最高法院六十二
    年度台上字第二四八九號、七十年度台上字第一六一三號判
    例可資參照；又「刑法第三百二十一條第一項第二款所謂『
    其他安全設備』，係指除門扇牆垣以外，依通常觀念足認為
    防盜之一切設備而言。屋頂之天窗，雖供採光而設，如為構
    成屋頂之一部分，仍兼具隔絕防閑作用，如毀損天窗玻璃入
    內行竊，應為毀越其他安全設備竊盜罪。」，亦有最高法院
    七十八年度台上字第四四一八號判決可參。扣案之斜口鉗一
    支及一字螺絲起子二支均係金屬製品，鉗端尖銳，且有相當
    重量，有本院九十七年六月五日勘驗筆錄附卷足憑（見本院
    卷第三六頁），客觀上足對人之身體、生命、安全構成威脅
    ，具有殺傷力，顯係具有危險性之兇器，被告攜帶扣案斜口
    鉗一支及一字螺絲起子二支攀爬圍牆並逾越窗戶而進入甲○
    ○住處竊盜，核其所為，係犯刑法第三百二十一條第一項第
    二款、第三款之逾越牆垣、安全設備攜帶兇竊盜罪。又被告
    前因竊盜、偽造文書等案件，經臺灣高等法院以九十六年度
    聲減字第一八五四號裁定應執行有期徒刑二年二月確定，於
    民國九十六年八月九日因縮短刑期假釋出監，於九十六年十
    二月二十二日假釋期滿，未經撤銷假釋，其未執行之刑，以
    已執行論，有臺灣高等法院被告前案紀錄表在卷可查（見本
    院卷第三至二十八頁），其受前開徒刑之執行完畢後，五年
    以內因故意再犯本件有期徒刑以上之罪，應依刑法第四十七
    條第一項之規定，論以累犯，並加重其刑。爰審酌被告素行
    不佳、前科累累，未思依憑己力謀生，竟欲不勞而獲、逾越
    牆垣、安全設備攜帶兇器竊取他人財物，對民眾生命及財產
    安全產生危害，犯罪之動機、目的、手段、竊得財物價值不
    高、犯後終知坦承犯行等一切情狀，量處如主文所示之刑。
    又扣案之斜口鉗一支及一字螺絲起子二支，係被告所有供犯
    罪所用之物，業據被告供承在卷（見本院卷第四二頁反面）
    ，應依刑法第三十八條第一項第二款之規定，諭知沒收，附
    此敘明。
據上論斷，應依刑事訴訟法第二百八十四條之一、第二百九十九
條第一項前段，刑法第三百二十一條第一項第二款、第三款、第
四十七條第一項、第三十八條第一項第二款，判決如主文。
本案經檢察官蔡立文到庭執行職務
中    華    民    國    97    年    6     月    30    日
                  刑事第十四庭  法  官  李家慧
以上正本證明與原本無異。
如不服本判決，應於判決送達後10日內，向本院提出上訴狀。
                                書記官  鄭淑丰
中    華    民    國    97    年    6     月    30    日
附錄本件論罪科刑法條：
中華民國刑法第321條
（加重竊盜罪）
犯竊盜罪而有左列情形之一者，處六月以上、五年以下有期徒刑
：
一、於夜間侵入住宅或有人居住之建築物、船艦或隱匿其內而犯
    之者。
二、毀越門扇、牆垣或其他安全設備而犯之者。
三、攜帶兇器而犯之者。
四、結夥三人以上而犯之者。
五、乘火災、水災或其他災害之際而犯之者。
六、在車站或埠頭而犯之者。
前項之未遂犯罰之。
附表：
┌───┬──────┬─────┬───┬──────┬─────┐
│編號  │    物品    │   數量   │編號  │   物品     │   數量   │
├───┼──────┼─────┼───┼──────┼─────┤
│ 一   │   項鍊     │  五十條  │ 五   │   髮夾     │ 一六二只 │
├───┼──────┼─────┼───┼──────┼─────┤
│ 二   │   手鍊     │  八條    │ 六   │   手鐲     │ 十二只   │
├───┼──────┼─────┼───┼──────┼─────┤
│ 三   │   戒指     │  四九只  │ 七   │   耳環     │ 十二對   │
├───┼──────┼─────┼───┼──────┼─────┤
│ 四   │   手錶     │  一只    │      │            │          │
└───┴──────┴─────┴───┴──────┴─────┘


司法院資訊處製作；財團法人民間司法改革基金會備份。
